【裁判字號】    97,易,8
【裁判日期】    970502
【裁判案由】    詐欺
【裁判全文】
臺灣宜蘭地方法院刑事判決                 97年度易字第8號
公  訴  人  臺灣宜蘭地方法院檢察署檢察官
被      告  丙○○
上列被告因詐欺案件，經檢察官提起公訴（96年度偵字第3163號
、第3415號、第4114號、第4337號），被告於本院準備程序中就
被訴事實為有罪之陳述，經告以簡式審判程序之旨，並聽取當事
人意見後，經本院合議庭裁定由受命法官獨任行簡式審判程序，
判決如下：
    主  文
丙○○共同犯詐欺取財未遂罪，處有期徒刑參月；又共同犯詐欺
取財罪，處有期徒刑伍月；又共同犯詐欺取財罪，處有期徒刑伍
月；又共同犯詐欺取財未遂罪，處有期徒刑參月。應執行有期徒
刑壹年貳月。
    事  實
一、丙○○明知金融機構帳戶為個人理財工具，且申請開戶並無
    任何特殊限制，復可預見任意提供自己在金融機構開設之帳
    戶（含存摺、提款卡、印鑑、密碼）供他人使用，該他人可
    能以該帳戶作為實施詐欺或恐嚇取財等犯罪之工具，於民國
    96年5月起至同年6月底止，因經濟窘迫需錢孔急，向地下錢
    莊借貸新臺幣（下同）15萬元後因無法還款，竟意圖為該地
    下錢莊所組成之詐騙集團不法之所有，與真實姓名、年籍不
    詳、綽號「高腳」（臺語）之成年男子所組成之詐騙集團成
    員，共同基於詐欺取財之犯意聯絡，由丙○○將其於95年4
    月27日所申辦之華南商業銀行宜蘭分行帳號000000000000號
    ，及其配偶簡妃瑜（業經檢察官另為不起訴處分）於96年6
    月21日所補辦之國泰世華銀行宜蘭分行帳號000000000000號
    、新光商業銀行宜蘭分行帳號0000000000000號等之存摺、
    印鑑章及提款卡、密碼等提供給「高腳」所組成之詐騙集團
    成員，而「高腳」等不詳姓名年籍之詐騙集團成員之一，分
    別於：(一)96年6月1日10時30分左右，以電話向乙○○佯稱伊
    之小孩，落在渠等地下錢莊的人手上，要求匯款20萬元至丙○○所開立之上揭帳戶內，嗣經警及時阻止，始查悉上情而
    未匯款；(二)96年6月13日13時許，佯裝中華電信人員、刑事
    警察局「徐國斌」致電戊○○向戊○○偽稱其所有之帳戶遭
    人冒用要凍結帳戶，為安全起見，要求戊○○將帳戶之現金
    提領並匯款至其指定之帳戶，使戊○○陷於錯誤，而依指示
    於同日中午13時許，轉帳匯款35萬元至丙○○上開華南商業
    銀行宜蘭分行帳戶內，迨戊○○將款項匯入後，丙○○隨即
    領取上開35萬元匯款並交付予「高腳」等詐騙集團成員用以
    抵銷其所積欠該地下錢莊所組成之詐騙集團之債務；(三)96年
    7月18日11時許，在奇摩拍賣網站以佯稱汽車買賣為由，使
    甲○○陷於錯誤，而將車款60萬元匯入丙○○所提供其配偶
    簡妃瑜上開新光商業銀行宜蘭分行帳戶內後，隨即由詐騙集
    團成員以語音轉帳之方式，將上開款項轉至簡妃瑜上開之國
    泰世華銀行宜蘭分行之帳戶內，並由丙○○將上開60萬元匯
    款領走而交付予「高腳」等詐騙集團成員用以抵銷其所積欠
    該地下錢莊所組成之詐騙集團之債務；(四)96年7月19日10時3
    0分許，佯裝丁○○朋友「許淑美」致電丁○○向其借款，
    使丁○○陷於錯誤，隨即依指示於同日11時50分許，轉帳匯
    款8萬元至丙○○所提供其配偶簡妃瑜上開國泰世華銀行宜
    蘭分行帳戶內，惟因郵局人員發現可疑，未將匯款匯入，而
    改存入丁○○填寫之匯款人許淑美之郵局帳戶內，並由丁○○偕同許淑美至郵局取回該筆匯款而未得逞。嗣經戊○○、
    甲○○、丁○○等人發覺受騙，報警處理，經警循線追查，
    始悉上情。
二、案經宜蘭縣政府警察局宜蘭分局報告暨桃園縣政府警察局移
    送臺灣宜蘭地方法院檢察署檢察官偵查起訴。
    理  由
一、本件係經被告丙○○於準備程序當庭表示認罪，而經本院裁
    定以簡式審判程序加以審理，有本院97年4月24日準備程序
    筆錄可資佐證，則依據刑事訴訟法第273條之2規定，不適用
    同法第159條第1項、第161條之2、第161條之3、第163條之1
    及第164條至第170條之規定，合先敘明。
二、上開犯罪事實，業據被告丙○○於本院準備程序及審理時坦
    承不諱，經核與證人簡妃瑜、丁○○、甲○○、戊○○、乙○○證述情節相符，並有報案三聯單、郵政跨行匯款申請書
    、國泰世華銀行宜蘭分行函覆之簡妃瑜資料、第一商業銀行
    匯款申請書回條、奇摩拍賣網站資料、簡妃瑜新光銀行開戶
    資料、存款交易明細查詢單、國泰世華銀行客戶基本資料、
    存款交易明細查詢單、止扣資料、印鑑卡、活期存款取款憑
    條、約定轉入帳號查詢單、戊○○華南銀行存款憑條、被告
    華南商業銀行開戶資料、存款往來明細表、第一商業銀行函
    覆之甲○○開戶資料及匯款給簡妃瑜之申請書附卷可稽，足
    證被告任意性自白核與事實相符，應堪憑信。則被告有基於
    共同詐欺取財之犯意聯絡，分擔提供帳戶存摺等物及領款之
    事證已臻明確，犯行洵堪認定，應予依法論科。
三、核被告所為上開事實欄一、(一)及(四)之部分，均係犯刑法第33
    9條第3項第1項詐欺取財未遂罪（業經檢察官當庭更正）；
    所為上開事實欄一、(二)及(三)之部分，均係犯刑法第339條第1
    項詐欺取財罪。被告與真實姓名、年籍不詳、綽號「高腳」
    （臺語）之成年男子所組成之詐騙集團成員就上開犯行，有
    犯意聯絡及行為分擔，均為共同正犯。又被告已著手於事實
    欄一、(一)及(四)之詐欺取財行為之實施而未至取得財物之結果
    ，為未遂犯，應依刑法第25條第2項之規定減輕其刑。被告
    所犯上開四罪，犯意各別，行為不同，應分論併罰。審酌被
    告並無犯罪前科，有臺灣高等法院被告前案紀錄表1份在卷
    可參，素行良好，惟被告年輕力壯，不知以正常途徑賺取金
    錢，竟為償還其所積欠該地下錢莊所組成之詐騙集團之債務
    ，即提供帳戶，並於其他共犯詐騙被害人戊○○、甲○○之
    金錢後擔任車手領款，造成被害人受有重大損害，所為嚴重
    影響社會治安，復未賠償被害人損失，與被害人達成和解，
    暨其犯後態度等一切情狀，分別量處如主文所示之刑，並定
    其應執行之刑，以資懲儆。至公訴人雖具體求處被告應執行
    有期徒刑1年3月，惟本院認量處如主文所示之刑，已足資懲
    儆，附此敘明。
據上論斷，應依刑事訴訟法第273條之1第1項、第299條第1項前
段，刑法第28條、第339條第3項、第1項、第25條第2項、第51條
第5款、刑法施行法第1條之1第1項、第2項前段，判決如主文。
本案經檢察官賴慶祥到庭執行職務
中    華    民    國    97    年    5     月    2     日
                  刑事第二庭法  官  陳映佐
以上正本證明與原本無異。
如不服本判決應於收受本判決後10日內，向本院提出上訴書狀，
並應敘述具體理由。若未敘述理由者，應於上訴期間屆滿後20日
內，向本院補提理由書狀 (均須按他造當事人之人數附繕本)。
                            書記官  何適熹
中    華    民    國    97    年    5     月    2     日
附錄法條：
刑法第339條第1項、第3項：
意圖為自己或第三人不法之所有，以詐術使人將本人或第三人之
物交付者，處5年以下有期徒刑、拘役或科或併科1千元以下罰金
。
前二項之未遂犯罰之。


司法院資訊處製作；財團法人民間司法改革基金會備份。
